臺灣高等法院高雄分院刑事判決　　　　100年度上訴字第235號
上　訴　人
即　被　告　陳家祺
指定辯護人　公設辯護人孫妙岑
上列上訴人因毒品危害防制條例案件，不服臺灣高雄地方法院99
年度訴字第1170號中華民國99年11月30日第一審判決（起訴案號
：臺灣高雄地方法院檢察署99年度偵字第19863 號），提起上訴
，本院判決如下：
    主  文
原判決關於陳家祺部分撤銷。
陳家祺共同製造第四級毒品，累犯，處有期徒刑參年陸月。扣案
附表編號1 至編號59及編號72所示之物均沒收。
    事     實
一、陳家祺前曾於95年間因違反毒品危害防制條例案件，經臺灣
    高雄地方法院以94年度訴字第959 號判處有期徒刑1 年4 月
    確定，又因偽造文書案件，經同院95年度簡字第2264號判處
    有期徒刑3 月確定，再因違反毒品危害防制條例案件，經同
    院95年度訴字第1585號各判處有期徒刑7 月、4 月，應執行
    有期徒刑10月確定，上開各罪嗣經同院96年度聲減字第7184
    號裁定減刑為有期徒刑8 月、3 月15日、2 月、1 月15日，
    並定其應執行刑為有期徒刑1 年1 月確定，於97年3 月3 日
    執行完畢。
二、陳家祺猶不知悔改，復與吳振利（原審判決罪刑確定）與溫
    鐵周（經另案起訴）均明知「毒品先驅原料假麻黃鹼（Pseu
    doephedrine ）、甲基麻黃鹼（Methyle phedrine）」係毒
    品危害防制條例第2 條第2 項第4 款所列之第四級毒品，且
    為製造第二級毒品甲基安非他命類之先驅原料，非經許可，
    不得非法製造。竟共同基於製造第四級毒品先驅原料假麻黃
    鹼、甲基麻黃鹼之犯意聯絡，由溫鐵周於99年4 月25日向不
    知情之林溫秀蘭以每月新台幣（下同）8 千元之代價，承租
    位於臺中縣大肚鄉○○○街216 號透天厝（下稱大明三街租
    屋處），提供予陳家祺作為製造假麻黃鹼、甲基麻黃鹼之工
    廠，並由溫鐵周與陳家祺於同年5 月間陸續將製毒所需如附
    表編號1 至59所示之相關材料及器具搬至大明三街租屋處3
    樓前方房間置放。陳家祺則於同年6 月1 日邀集吳振利至大
    明三街租屋處，並從旁協助、教導吳振利如何從感冒藥丸中
    萃取並製造假麻黃鹼、甲基麻黃鹼，其製程為：將感冒藥丸
    以蒸餾水及鹽酸溶解並隔水加熱，待其冷卻並過濾後，再加
    入丙酮、酒精及活性炭攪拌之，其後再加入乙醚以還原成白
    色粉末，復加入蒸餾水煮開，待其冷卻萃取第四級毒品假麻
    黃鹼、甲基麻黃鹼而製造完成。嗣於99年6 月8 日15時許，
    為行政院海岸巡防署南部地區巡防局搜索上開「大明三街租
    屋處」而查獲，並扣得如附表所示之物。
三、案經行政院海岸巡防署南部地區巡防局移送臺灣高雄地方法
    院檢察署檢察官偵查起訴。
    理    由
壹、證據能力
一、按被告以外之人於偵查中向檢察官所為陳述，除顯有不可信
    之情況者外，得為證據，刑事訴訟法第159 條之1 第2 項定
    有明文。查共犯吳振利、證人陳富添2 人於檢察官偵查時所
    為陳述，業經其於供前具結，有證人結文附卷可稽，其於偵
    查中之陳述，客觀上無顯不可信之情況，且經檢察官、被告
    及辯護人於法院審理中捨棄詰問權，是其於偵查中之證詞自
    有證據能力。
二、次按刑事訴訟法第159 條之5 明定：「被告以外之人於審判
    外之陳述，雖不符前4 條之規定，而經當事人於審判程序同
    意作為證據，法院審酌該言詞陳述或書面陳述作成時之情況
    ，認為適當者，亦得為證據。」、「當事人、代理人或辯護
    人於法院調查證據時，知有第159 條第1 項不得為證據之情
    形，而未於言詞辯論終結前聲明異議者，視為有前項之同意
    」。查本案其後所引用之證據資料，被告、辯護人及檢察官
    均同意作為證據或無意見（本院卷第61-62 頁），依上開規
    定，已擬制同意其有證據能力，且本院審酌該等傳聞證據作
    成時之狀況，並無不宜作為證據之情形，與待證事項具關聯
    性，證明力亦非明顯過低等情，認以之作為證據使用係屬適
    當，依刑事訴訟法第159 條之5 規定，均應認於本案有證據
    能力。
貳、實體部分
一、訊據上訴人即被告陳家祺對上開事實，於本院及原審審理時
    均坦承不諱，核與證人即共犯吳振利於偵查及原審審理時（
    偵偵2 卷第222 頁、原審卷第41-44 頁）、證人陳富添於偵
    查中（偵2 卷第19頁）之證述相符，並有扣押物品目錄表、
    扣案物品照片、毒品製程流程表、臺灣高雄地方法院99聲監
    字第001005號通訊監察書、吳振利所持有之門號0000000000
    手機通訊監察譯文、臺中縣政府警察局鑑識課刑案現場勘查
    報告（警卷第141-199 、281 、289-297 頁，偵1 卷第150-
    184 頁）在卷足憑，復有附表編號1 至59、72所示之物扣案
    可資佐證。另扣案附表編號1 至11所示之粉末及液體，經送
    高雄醫學大學附設中和紀念醫院檢驗結果：附表編號1 至9
    所示液體及粉末均驗出第四級毒品假麻黃鹼成分、附表編號
    10、11所示粉末及晶體均驗出第四級毒品甲基麻黃鹼成分，
    有高雄醫學大學附設中和紀念醫院9907-60 、000000-000檢
    驗報告及內政部警政署刑事警察局99年11月1 日刑鑑字第09
    9133572 號鑑定書在卷可佐（偵1 卷第197-204 、215 頁、
    原審卷第240-241 、275 頁）。而本案係以含假麻黃鹼之錠
    劑為原料，並使用上述所查獲附表編號12至59所示之器具及
    設備，去除錠劑中雜質以取得第四級毒品先驅原料假麻黃鹼
    ，為萃取型之製毒工廠，符合第四級毒品先驅原料假麻黃鹼
    之製造工廠等情，有內政部警政署99年8 月5 日警署刑偵字
    第990004997 號函（原審卷第80頁）附卷可參。被告自白與
    事實相符，事證明確，犯行洵堪認定，應予依法論科。
二、論罪科刑部分
  (一)按毒品先驅原料假麻黃鹼、甲基麻黃鹼係屬毒品危害防制條
    例第2 條第2 項第4 款所列管之第四級毒品，依法不得製造
    、持有；核被告所為，係犯毒品危害防制條例第4 條第4 項
    之製造第四級毒品罪。被告與吳振利、溫鐵周2 人有犯意聯
    絡及行為分擔，均為共同正犯。復按集合犯係指若干犯罪行
    為態樣，本質上原具有反覆、延續實行之特徵，立法時既予
    特別歸類，定為犯罪構成要件之行為要素，則行為人基於該
    罪之犯意，在密切接近之一定時間及空間內複次實行該特定
    構成要件行為，倘依社會通念，於客觀上認為符合一個反覆
    、延續性之行為觀念者，於刑法評價上，即應僅成立一罪，
    例如經營、從事業務、收集、販賣、製造、散布等具有職業
    性、營業性或收集性等具有重複特質之犯罪，均屬包括一罪
    之集合犯概念（最高法院95年度台上字第4536、4686、5315
    號判決意旨參照）。被告基於反覆實施製造假麻黃鹼之單一
    包括犯意聯絡，由溫鐵周提供器材及由被告指導吳振利由感
    冒藥丸中提煉製造假麻黃鹼、甲基麻黃鹼，參諸前揭說明，
    被告顯係基於集合犯之包括一罪犯意反覆所為，均應論以集
    合犯。被告有事實欄所示之論罪科刑執行情形，有台灣高等
    法院被告前案紀錄表在卷足參，其於5 年以內故意再犯本件
    有期徒刑以上之罪，為屬累犯，應依刑法第47條第1 項規定
    加重其刑。
  (二)按【98年5 月20日修正公布之毒品危害防制條例第17條第2
    項關於「犯第4 條至第8 條之罪於偵查及審判中均自白者，
    減輕其刑。」之規定，旨在獎勵犯罪人之悛悔，同時使偵查
    或審判機關易於發現真實，以利毒品查緝，俾收防制毒品危
    害之效；故不論該被告之自白，係出於自動或被動、簡單或
    詳細、一次或多次，並其自白後有無翻異，苟其於偵查及審
    判中均有自白，即應依法減輕其刑】（最高法院98年度台上
    字第6928號刑事判決參照）。查被告於99年6 月8 日在「大
    明三街租屋處」為警查獲時，當場已向員警林財旺自白現場
    之製毒工具、成品為其所有等情，已據證人林財旺於本院審
    理時到庭證述明確（本院卷第93頁），且被告在本院及原審
    審判中復均自白犯行，其於偵查及審判中既均自白犯罪，爰
    依毒品危害防制條例第17條第2 項規定減輕其刑，並就其上
    開加重、減輕事由，依法先加後減之。另共犯溫鐵周部分，
    於本案查獲前，警方已知悉溫鐵周之真實身分，並對溫鐵周
    實施通訊監察，於99年4 月通訊監察時，知悉溫鐵週與吳振
    利將在台中地區犯案，經警方密切監控，始查獲本案犯罪地
    點，共犯溫鐵周非被告供出而查獲等情，已據證人即承辦員
    警蔡佩娟於本院證述明確（本院卷第95頁）。本件共犯溫鐵
    周既非因被告供述而查獲，自不符合毒品危害防制條例第17
    條第1 項減輕其刑規定。被告主張因其供述而查獲共犯溫鐵
    周，尚有誤會。
  (三)原審據以論處被告罪刑，固非無見；惟查：被告所犯製造第
    四級毒品之罪於偵查、原審及本院審判中均自白犯行，前已
    述明，原審對此未予減輕其刑，尚有未合。被告上訴意旨據
    此指摘原判決不當，為有理由，自應由本院將原判決關於被
    告部分撤銷改判。
  (四)爰審酌被告明知毒品先驅原料假麻黃鹼、甲基麻黃鹼屬毒品
    危害防制條例所列之第四級毒品，危害國人健康及社會治安
    甚鉅，卻為貪圖不法利益，無視國家禁絕毒品之政策，竟從
    事製造第四級毒品之犯行，造成毒品可能泛濫危害社會大眾
    之危險，兼衡依目前證據調查結果顯示尚無毒品流出，又被
    告於99年6 月8 日在「大明三街租屋處」為警查獲時，雖當
    場向員警自白犯行，惟其事後於同年月9 日警詢及偵查筆錄
    、同年7 月20日、8 月3 日偵查筆錄、同年8 月6 日原審訊
    問筆錄均否認參與本案製毒犯行，其上開偵查自白對偵查及
    審判機關欲發現真實之功能，顯然助益較小，復參酌其犯罪
    之動機、目的、手段、智識程度、犯後態度、所生危害等一
    切情狀，對被告量處如主文第2 項所示之刑，以資懲儆。
  (五)沒收部分：
  1.按毒品危害防制條例第2 條第2 項規定，毒品依其成癮性、
    濫用性及對社會危害性分為4 級，並就製造、運輸、販賣、
    意圖販賣而持有、以非法方法使人施用、引誘他人施用及轉
    讓不同品項之毒品等行為，分別定其處罰。至施用及持有未
    達一定數量之第三、四級毒品，因其可罰性較低，故未設處
    罰之規定，僅就施用及持有第一、二級毒品、持有第三、四
    級毒品達一定數量以上始科以刑罰。惟鑑於第三、四級毒品
    均係管制藥品，特於同條例第11條之1 明定無正當理由，不
    得擅自持有；第18條第1 項後段復規定查獲之第三、四級毒
    品，無正當理由而擅自持有者，沒入銷燬之。從而，依同條
    例第18條第1 項後段應沒入銷燬之毒品，專指查獲施用及持
    有未達一定數量之第三、四級毒品而言；倘係查獲製造、運
    輸、販賣、意圖販賣而持有、以非法方法使人施用、引誘他
    人施用或轉讓第三、四級毒品，既屬同條例相關法條明文規
    定處罰之犯罪行為，即非該條項應依行政程序沒入銷燬之範
    圍。又同條例第19條第1 項所定「供犯罪所用或因犯罪所得
    之物」，係指犯第4 條至第9 條、第12條、第13 條 或第14
    條第1 項、第2 項之罪所用或所得之物，不包括毒品本身在
    內，是尚不得援用此項規定為第三、四級毒品之沒收依據。
    以犯第4 條第4 項製造第四級毒品罪為例，第四級毒品本身
    為其製造之標的，非屬供「製造第四級毒品所用之物」；必
    係遂行製造該毒品使用之物，始屬「供犯罪（犯第4 條第4
    項之製造第四級毒品罪）所用之物」，其理至明。又同條例
    對於查獲之製造、運輸、販賣、意圖販賣而持有、以非法方
    法使人施用、引誘他人施用及轉讓第三、四級毒品之沒收，
    並無特別規定，如其行為已構成犯罪，則該毒品即屬不受法
    律保護之違禁物，應回歸刑法之適用，依刑法第38 條 第1
    項第1 款之規定沒收之（最高法院95年度臺上字第5252號判
    決意旨參照）。
  2.查扣案附表編號1 至9 所示之液體、粉末，經檢驗結果均含
    有第四級毒品先驅原料假麻黃鹼成分，另附表編號10、11所
    示之晶體、粉末，經檢驗結果含第四級毒品毒品先驅原料甲
    基麻黃鹼成分，扣案附表編號9 所示加溫器上殘留有第四級
    毒品假麻黃鹼成分，有高雄醫學大學附設中和紀念醫院檢驗
    報告報告編號第9907-53 至9907-60 號、906- 240號、0000
    -000號、0000-000號、內政部警政署刑事警察局99年11月1
    日刑鑑字第000000000 號鑑定書在卷可佐（偵1 卷第197 頁
    至第204 、215 頁、原審卷第240-241 、275 頁），並經被
    告供承在卷，而附表編號9 之加溫器上殘留之假麻黃鹼，衡
    情已難以分析剝離，亦無析離實益，當應整體視為假麻黃鹼
    ，均屬違禁物，均應依刑法第38條第1 項第1 款規定宣告沒
    收之，至鑑驗耗用之部分，既已滅失，自無庸宣告沒收。
  3.次按供製造毒品所用之物，應依毒品危害防制條例第19條第
    1 項規定沒收，固為刑法之特別規定，採義務沒收主義，但
    上開法條既無「不問屬於犯人與否，沒收之」之規定，仍應
    以該物品屬於犯人所有者為限，始應予以沒收（最高法院95
    年度台上字第104 、305 號判決意旨參照）。扣案附表編號
    12至59及編號72至所示之物，均分別為被告等人所有而供本
    件聯絡及製造第四級毒品先驅原料假麻黃鹼、甲基麻黃鹼所
    用等情，業據被告及吳振利供承在卷( 原審卷第132 、137-
    138 頁) ，本於共犯責任共同之原則，均應依上開條例第19
    條第1 項規定宣告沒收。
  4.另扣案附表編號60至71及編號73至74所示之物，則查無實據
    為供本案犯罪所用之物，爰均不予宣告沒收。
三、同案被告吳振利、江俊原部分，均經原審判決確定，不另論
    列，附此敘明。
據上論結，應依刑事訴訟法第369 條第1 項前段、第364 條、第
299 條第1 項前段，毒品危害防制條例第4 條第4 項、第19條第
1 項前段、第17條第2 項，刑法第11條、第28條、第38條第1 項
第1 款、第47條1 項前段，判決如主文。
本案經檢察官王登榮到庭執行職務。
中    華    民    國   100    年    4     月    26    日
                  刑事第一庭    審判長法  官  周賢銳
                                      法  官  洪碩垣
                                      法  官  施柏宏
以上正本證明與原本無異。
如不服本判決應於收受本判決後10日內向本院提出上訴書狀，其
未敘述上訴理由者，並得於提起上訴後10日內向本院補提理由書
狀（均須按他造當事人之人數附繕本）「切勿逕送上級法院」。
中    華    民    國  100     年    4     月    26    日
                                      書記官  魏文常
附表：
┌───┬──┬────────┬─────┬───┬──────┐
│所有人│編號│   品名         │   單位   │ 數量 │    備註    │
├───┼──┼────────┼─────┼───┼──────┤
│陳家祺│    │廢水（含假麻黃  │   桶/液體│  1   │高雄醫學大學│
│      │1   │鹼成分）        │          │      │附設中和紀念│
│      │    │                │          │      │醫院檢驗報告│
│      │    │                │          │      │（下稱中和醫│
│      │    │                │          │      │院）報告編號│
│      │    │                │          │      │9907-53     │
│      ├──┼────────┼─────┼───┼──────┤
│      │2   │廢水（含假麻黃鹼│   桶/液體│  1   │中和醫院報告│
│      │    │成分）          │          │      │編號9907-54 │
│      ├──┼────────┼─────┼───┼──────┤
│      │    │藥丸浸泡溶液（毛│   桶/液體│  1   │中和醫院報告│
│      │3   │重2.6斤）       │          │      │編號9907-55 │
│      │    │                │          │      │            │
│      ├──┼────────┼─────┼───┼──────┤
│      │4   │假麻黃鹼（毛重3.│   杯/粉末│  1   │中和醫院報告│
│      │    │02公斤）        │          │      │編號9907-56 │
│      ├──┼────────┼─────┼───┼──────┤
│      │5   │假麻黃鹼水（毛重│   杯/液體│  1   │中和醫院報告│
│      │    │1.35公斤）      │          │      │編號9907-57 │
│      ├──┼────────┼─────┼───┼──────┤
│      │6   │假麻黃鹼（毛重97│   盤/粉末│  1   │中和醫院報告│
│      │    │0公克）         │          │      │編號9907-58 │
│      ├──┼────────┼─────┼───┼──────┤
│      │7   │假麻黃鹼（毛重29│   粉末/包│  1   │中和醫院報告│
│      │    │5公克）         │          │      │編號0000-000│
│      ├──┼────────┼─────┼───┼──────┤
│      │8   │藥丸水（毛重5.72│   液體/杯│  1   │中和醫院報告│
│      │    │公斤）          │          │      │編號9907-60 │
│      ├──┼────────┼─────┼───┼──────┤
│      │9   │加溫器+藥丸浸泡 │   組     │  1   │中和醫院報告│
│      │    │溶液            │          │      │編號0000-000│
│      │    │                │          │      │、0000-000  │
│      ├──┼────────┼─────┼───┼──────┤
│      │10  │麻黃鹼（毛重65公│杯/粉末   │  1   │內政部警政署│
│      │    │）              │          │      │刑事警察局鑑│
│      │    │                │          │      │定書刑鑑字第│
│      │    │                │          │      │000000000號 │
│      │    │                │          │      │編號一      │
│      ├──┼────────┼─────┼───┼──────┤
│      │11  │麻黃素（驗後淨重│杯/晶體   │  1   │中和醫院報告│
│      │    │206.03公克）    │          │      │編號9907-59 │
│      │    │                │          │      │            │
│      ├──┼────────┼─────┼───┼──────┤
│      │12  │氫氧化納標重500 │   瓶     │  1   │二樓後方房間│
│      │    │公克            │          │      │            │
│      ├──┼────────┼─────┼───┼──────┤
│      │13  │濾網            │   個     │  1   │三樓後方房間│
│      ├──┼────────┼─────┼───┤            │
│      │14  │不銹鋼鍋        │   個     │  1   │            │
│      ├──┼────────┼─────┼───┼──────┤
│      │15  │鹼片（毛重8.7公 │   袋     │  1   │三樓前方房間│
│      │    │斤）            │          │      │            │
│      ├──┼────────┼─────┼───┤            │
│      │16  │桶裝不明液體（毛│   桶     │  2   │            │
│      │    │重34.24公斤）   │          │      │            │
│      ├──┼────────┼─────┼───┤            │
│      │17  │防毒口罩        │   只     │  2   │            │
│      ├──┼────────┼─────┼───┤            │
│      │18  │澱粉粉末        │   堆     │  1   │            │
│      ├──┼────────┼─────┼───┤            │
│      │19  │甲醇（毛重9.95公│   桶     │  1   │            │
│      │    │斤）            │          │      │            │
│      ├──┼────────┼─────┼───┤            │
│      │20  │澱粉（毛重2.9公 │   堆     │  1   │            │
│      │    │斤）            │          │      │            │
│      ├──┼────────┼─────┼───┤            │
│      │21  │澱粉容液（毛重  │   包     │  1   │            │
│      │    │565公克 ）      │          │      │            │
│      ├──┼────────┼─────┼───┤            │
│      │22  │陶瓷漏斗+側口燒 │   組     │  1   │            │
│      │    │杯+空氣馬達     │          │      │            │
│      ├──┼────────┼─────┼───┤            │
│      │23  │鹽酸            │   瓶     │  1   │            │
│      ├──┼────────┼─────┼───┤            │
│      │24  │活性炭粉        │   包     │  1   │            │
│      ├──┼────────┼─────┼───┤            │
│      │25  │真空機          │          │  1   │            │
│      ├──┼────────┼─────┼───┤            │
│      │26  │小漏斗          │   個     │  1   │            │
│      ├──┼────────┼─────┼───┤            │
│      │27  │鹼水            │   杯     │  1   │            │
│      ├──┼────────┼─────┼───┤            │
│      │28  │塑膠漏斗        │   個     │  2   │            │
│      ├──┼────────┼─────┼───┤            │
│      │29  │燒杯            │   個     │  4   │            │
│      ├──┼────────┼─────┼───┤            │
│      │30  │酸鹼測試器      │   個     │  2   │            │
│      ├──┼────────┼─────┼───┤            │
│      │31  │塑膠量杯        │   個     │  3   │            │
│      ├──┼────────┼─────┼───┤            │
│      │32  │錐形瓶          │   個     │  2   │            │
│      ├──┼────────┼─────┼───┤            │
│      │33  │攪拌棒          │   支     │  2   │            │
│      ├──┼────────┼─────┼───┤            │
│      │34  │溫度計          │   支     │  2   │            │
│      ├──┼────────┼─────┼───┤            │
│      │35  │小漏斗          │   個     │  2   │            │
│      ├──┼────────┼─────┼───┤            │
│      │36  │滴管            │   支     │  5   │            │
│      ├──┼────────┼─────┼───┤            │
│      │37  │濾紙            │   包     │  1   │            │
│      ├──┼────────┼─────┼───┤            │
│      │38  │抽風機          │   台     │  1   │            │
│      ├──┼────────┼─────┼───┤            │
│      │39  │氯仿            │   瓶     │  6   │            │
│      ├──┼────────┼─────┼───┤            │
│      │40  │鹽酸            │   瓶     │  2   │            │
│      ├──┼────────┼─────┼───┤            │
│      │41  │乙醇            │   瓶     │  3   │            │
│      ├──┼────────┼─────┼───┤            │
│      │42  │丙酮            │   瓶     │  2   │            │
│      ├──┼────────┼─────┼───┤            │
│      │43  │甲醛            │   瓶     │  1   │            │
│      ├──┼────────┼─────┼───┤            │
│      │44  │二乙醚          │   瓶     │  1   │            │
│      ├──┼────────┼─────┼───┤            │
│      │45  │甘油            │   瓶     │  1   │            │
│      ├──┼────────┼─────┼───┤            │
│      │46  │氫氧化納        │   瓶     │  1   │            │
│      ├──┼────────┼─────┼───┤            │
│      │47  │硫酸            │   瓶     │  1   │            │
│      ├──┼────────┼─────┼───┤            │
│      │48  │機油            │   瓶     │  2   │            │
│      ├──┼────────┼─────┼───┤            │
│      │49  │醋              │   瓶     │  1   │            │
│      ├──┼────────┼─────┼───┤            │
│      │50  │鹽              │   包     │  1   │            │
│      ├──┼────────┼─────┼───┤            │
│      │51  │試紙            │   包     │  1   │            │
│      ├──┼────────┼─────┼───┤            │
│      │52  │鹼水（毛重2.08公│   瓶     │  1   │            │
│      │    │斤）            │          │      │            │
│      ├──┼────────┼─────┼───┤            │
│      │53  │錐子            │   個     │  1   │            │
│      ├──┼────────┼─────┼───┤            │
│      │54  │水瓢            │   個     │  1   │            │
│      ├──┼────────┼─────┼───┤            │
│      │55  │製造毒品流程單  │   張     │  1   │            │
│      ├──┼────────┼─────┼───┤            │
│      │56  │真空機          │   台     │  1   │            │
│      │    │                │          │      │            │
│      ├──┼────────┼─────┼───┤            │
│      │57  │感冒藥（毛重共  │   包     │  4   │            │
│      │    │6.04公斤）      │          │      │            │
│      ├──┼────────┼─────┼───┤            │
│      │58  │濾網            │   個     │  1   │            │
│      ├──┼────────┼─────┼───┤            │
│      │59  │電子磅秤        │   個     │  2   │            │
│      ├──┼────────┼─────┼───┼──────┤
│      │60  │夾鍊袋          │   包     │  1   │二樓前方房間│
│      ├──┼────────┼─────┼───┼──────┤
│      │61  │電子磅秤        │   個     │  1   │二樓後方房間│
│      ├──┼────────┼─────┼───┼──────┤
│      │62  │安非他命毒品（毛│   包     │  4   │三樓前方房間│
│      │    │重14.8公克）    │          │      │            │
│      ├──┼────────┼─────┼───┤            │
│      │63  │手套            │   雙     │  1   │            │
│      ├──┼────────┼─────┼───┤            │
│      │64  │手套            │   只     │  1   │            │
│      ├──┼────────┼─────┼───┤            │
│      │65  │電扇            │   台     │  1   │            │
│      ├──┼────────┼─────┼───┤            │
│      │66  │夾鍊袋          │   個     │  1   │            │
│      ├──┼────────┼─────┼───┤            │
│      │67  │新台幣現金      │   元     │28萬8 │            │
│      │    │                │          │千元  │            │
│      ├──┼────────┼─────┼───┤            │
│      │68  │冰箱            │   台     │  1   │            │
│      ├──┼────────┼─────┼───┤            │
│      │69  │NOKIA手機       │   支     │  1   │            │
│      ├──┼────────┼─────┼───┤            │
│      │70  │長江黑色手機    │   支     │  1   │            │
│      ├──┼────────┼─────┼───┤            │
│      │71  │脫水機          │   台     │  1   │            │
├───┼──┼────────┼─────┼───┼──────┤
│吳振利│72  │NOKIA淺綠色手機 │   支     │  1   │            │
│      ├──┼────────┼─────┼───┤            │
│      │73  │吸食器          │   個     │  1   │            │
│      ├──┼────────┼─────┼───┤            │
│      │74  │安非他命毒品（毛│   包     │  1   │            │
│      │    │重0.65公克）    │          │      │            │
└───┴──┴────────┴─────┴───┴──────┘
附錄本件判決論罪科刑法條：
毒品危害防制條例第4條第4項
製造、運輸、販賣第四級毒品者，處 3 年以上 10 年以下有期
徒刑，得併科新臺幣 3 百萬元以下罰金。